臺灣臺中地方法院刑事判決　　　　　　　　　　　　　九十四年度易緝字第二九號
　　公　訴　人　臺灣臺中地方法院檢察署檢察官
　　被　　　告　丙○○
右列被告因違反動產擔保交易法案件，經檢察官聲請簡易判決處刑（九十二年度偵字
第一五九八九號），本院臺中簡易庭認不宜以簡易判決處刑（九十二年度中簡字第二
一五六號），簽移本院刑事庭改依通常程序審理，本院合議庭裁定由受命法官獨任進
行簡式審判程序，判決如左：
    主  文
丙○○動產擔保交易之債務人，意圖不法之利益，將標的物遷移，致生損害於債權人
，處拘役肆拾日，如易科罰金以佰元折算壹日。
    犯  罪  事  實
一、丙○○於民國九十年十二月六日（聲請簡易判決處刑書誤載為十日），以動產擔
    保交易法動產抵押之方式，提供其所有車牌號碼九Ｊ─五一四六號自用小客車供
    擔保，而向聯邦銀行股份有限公司（下稱聯邦銀行）設定動產抵押辦理貸款，而
    為動產擔保交易之債務人，經對保後，聯邦銀行准予核貸本金計新臺幣（下同）
  二十三萬元，雙方約定貸款期間自九十年十二月七日起至九十三年六月七日止，
    每月為一期攤還一次，每次償還九千八百零五元，分三十期給付，並約定標的物
    存放地點為臺中市北區○○○○街四十七巷五號，在貸款未付清之前，標的物僅
    得依約占有使用，不得任意遷移、出賣、出質、移轉、抵押或為其他處分。詎丙
    ○○繳納部分分期款項後，自九十一年九月七日起即拒不繳納餘款，尚餘本金十
    九萬四千七百八十元未清償，並於九十一年十二月底，意圖為自己不法之利益，
    將動產擔保標的物即該汽車遷移約定存放地點，不知去向，經聯邦銀行人員前往
    上址查訪人車無著，致該公司無法占有動產標的，依動產擔保交易法行使取償之
    權益而受有損害，始查悉上情。
二、案經聯邦銀行訴由臺灣臺中地方法院檢察署檢察官偵查後聲請簡易判決處刑。
    理  由
一、本件被告丙○○所犯係死刑、無期徒刑、最輕本刑為三年以上有期徒刑以外之罪
    ，其於準備程序中就被訴事實為有罪之陳述，經告知簡式審判程序之旨，並聽取
    公訴人及被告之意見後，本院合議庭認為適宜而裁定由受命法官獨任進行簡式審
    判程序，合先敘明。
二、訊據被告丙○○對於右揭時、地，提供其所有上開自用小客車供擔保，以前揭動
    產抵押之方式，向聯邦銀行設定動產抵押辦理貸款二十三萬元，雙方約定分期清
    償貸款，於繳納部分分期款項後，即未繼續依約繳付，並將該車遷移約定存放地
    點，未通知聯邦銀行等事實，業於本院審理中坦認不諱，核與告訴代理人乙○○
    於警訊、偵查及本院審理中指訴之情節相符，復有借款契約書、動產擔保交易動
    產抵押設定登記申請書、動產抵押契約書、聯邦銀行單筆授信攤還及收息記錄查
    詢單、授信明細查詢單、汽車貸款申請書、授信批覆書、本票、存證信函各一份
    及汽車約定存放地點照片四張等件在卷足憑。依上開動產抵押契約書第九條約定
    ，該車存放地點為依動產抵押設定登記申請書所載之車輛所在地（即臺中市北區
    ○○○○街四十七巷五號）為準，甲方（即被告）同意絕不擅自移動，然被告竟
    未告知聯邦銀行，僅繳付部分分期款項，於尚未確實給付餘款之際，即將該車遷
    移他處無著不知去向，而致聯邦銀行人員難以或無法發現該車，而妨害該公司依
    動產擔保交易法行使取償之權益而受有損害，其有不法利益之意圖至明。本件事
    證明確，被告犯行堪以認定。
三、查被告丙○○為本件動產擔保交易之債務人，其意圖為自己之不法利益，將標的
    物遷移，致生損害於聯邦銀行，核其所為，係犯動產擔保交易法第三十八條之動
    產擔保交易之債務人意圖不法之利益將標的物遷移，致生損害於債權人罪。爰審
    酌被告因經濟狀況不佳，致未如期給付價款，又因不諳法律規定，致罹犯刑典，
    犯罪後能坦承犯行，業與聯邦銀行達成和解，有本院九十四年一月十九日準備程
    序筆錄及和解書一紙附卷可稽，態度良好，並念及其犯罪手段平和，所欠餘額金
    額多寡，且動產擔保交易制度所規範者實係普通民事債權債務關係，與一般刑事
    犯罪具有之社會可非難性不同等一切情狀，量處如主文所示之刑，並諭知易科罰
    金之折算標準。末查，被告犯後雖與聯邦銀行達成和解，業如前述，然被告甫經
    本院於九十三年十一月九日以九十三年度重訴字第一二八九號判決宣告有期徒刑
    八年四月在案，有臺灣高等法院被告全國前案紀錄表一份在卷可按，核與緩刑宣
    告之前提要件有間，自不得併予宣告緩刑，附此敘明。
據上論斷，應依刑事訴訟法第四百五十二條、第二百七十三條之一第一項、第二百九
十九條第一項前段，動產擔保交易法第三十八條，刑法第十一條前段、第四十一條第
一項前段，罰金罰鍰提高標準條例第一條前段、第二條，判決如主文。
本案經檢察官甲○○到庭執行職務
中      華      民      國    九十四    年      二      月      二      日
                                    臺灣臺中地方法院刑事第八庭
                                          法  官   吳  崇  道
右正本證明與原本無異。
如不服本判決，應於判決送達後十日內向本院提出上訴狀，上訴於臺灣高等法院臺中
分院( 須附繕本 )。
                                          書記官
中      華      民      國    九十四    年      二      月      四      日
附錄論罪科刑法條全文：
動產擔保交易法第三十八條：
動產擔保交易之債務人，意圖不法之利益，將標的物遷移、出賣、出質、移轉、抵押
或為其他處分，致生損害於債權人者，處三年以下有期徒刑、拘役或科或併科六千元
以下罰金。
